【裁判字號】    91,上訴,3772
【裁判日期】    920715
【裁判案由】    毒品危害防制條例
【裁判全文】
臺灣高等法院刑事判決                          九十一年度上訴字第三七七二號
    上  訴  人
    即  被  告  辛○○
    選任辯護人  莫家駿  律師
    上  訴  人
    即  被  告  戊○○
    指定辯護人  本院甲○辯護人  周君穎
    上  訴  人
    即  被  告  己○○
    指定辯護人  本院甲○辯護人  王永炫
右上訴人因違反毒品危害防制條例案件，不服臺灣板橋地方法院九十一年度訴字第一
二四號，中華民國九十一年十月十一日第一審判決（起訴案號：臺灣板橋地方法院
檢察署八十九年度偵字第一九二０一號、八十九年度偵字第二０六七九號、九十年度
偵字第六二一五號），提起上訴，本院判決如左：
    主  文
原判決撤銷。
辛○○共同連續販賣第二級毒品，處有期徒刑柒年陸月。扣案如附表一、二所示之物
均沒收，其中之第二級毒品安非他命並銷燬之。犯罪所得新台幣捌仟元沒收之，如全
部或一部不能沒收時，追徵其價額或以其財產抵償之。又連續轉讓第二級毒品，處有
期徒刑捌月。應執行有期徒刑捌年。扣案如附表一、二所示之物均沒收，其中之第二
級毒品安非他命並銷燬之。犯罪所得新台幣捌仟元沒收之，如全部或一部不能沒收時
，追徵其價額或以其財產抵償之。
己○○、戊○○均無罪。
    事  實
一、辛○○（施用毒品部分，已另案觀察勒戒及強制戒治）因施用毒品成癮，需耗費
    大量金錢，亦思販賣毒品以支應開銷，乃向姓名年籍不詳綽號「阿峰」之成年男
    子販入安非他命，以供販賣之用。而辛○○與戊○○係朋友關係，皆有吸食第二
    級毒品安非他命之習性，辛○○並於民國（下同）八十九年九月間及八十九年十
    月九日轉讓安非他命供戊○○吸食。於八十九年十月九日十五時三十分許，警方
    在台北縣板橋市○○街六六號嘉緣汽車旅館前查獲辛○○，並自辛○○身上起出
    其所有備供販賣如附表一編號一至三所示之安非他命、電子秤、分裝袋；再於同
    日十六時十分許（起訴書載為十五時四十五分許），在嘉緣旅館二０七室內查獲
    戊○○及其女友鄭思琦，並起出辛○○所有交付予戊○○保管之如附表一編號四
    、五所示之安非他命、分裝袋；辛○○所有交付戊○○保管之海洛因二包（淨重
    ０點二七公克），及戊○○所有供施用毒品之器具吸食器二個等物（此部分另由
    檢察官依施用處理）。
二、辛○○為警查獲後，仍不知警惕，承前開販賣第二級毒品安非他命圖利之概括犯
    意，於九十年一、二間，由乙○○（由檢察官另案處理）打電話給辛○○約定交
    易時間、地點後，在台北縣樹林市○○路某加油站附近，先後二次以每包新台幣
    （下同）一千元之價格，販賣安非他命二次予乙○○吸用。又連續自九十年二月
    底起至三月十四日止，連續以每包一千元價格，販賣六次共六包安非他命予庚○○（起訴書誤書為黃志祥，由檢察官另案處理）吸用。辛○○因意圖販賣安非他
    命營利，乃與癸○○（由檢察官另案起訴，原審審理中）合資一百多萬元，由辛○○出資一、二十萬元，餘由癸○○出資，於九十年三月二十一日上午五時許，
    由癸○○攜帶現款至北二高汐止交流道下，向姓名年籍不詳綽號「麗華姐」之成
    年女子購得安非他命二大包（淨重二公斤）、安非他命五二包（淨重一八一七點
    九公克），該次交易中，「麗華姐」並無償轉讓第一級毒品海洛因四包（淨重二
    二點三公克）予癸○○施用（此部分與辛○○無涉）。癸○○於交易完成後，即
    攜帶前開物品至台北縣板橋市○○路○段一七四巷一六三弄九之一號二樓辛○○
    租屋處欲分配毒品。旋於九十年三月二十一日下午十六時許，乙○○在上址開門
    要離開時，為警持搜索票進入搜索查獲辛○○及其女友丙○○、癸○○三人，並
    扣得辛○○、癸○○所有如附表二所示之物。警方正執行搜索時，適庚○○（另
    由檢察官偵辦）前來尋訪辛○○，一併為警查獲，並自庚○○身上扣得安非他命
    二包（共淨重一點一公克）、安非他命殘渣袋五個、分裝夾鏈袋十五個及於乙○○所駕駛之車號９Ｆ─４９７１號自小貨車上查獲其所有之安非他命一包（淨０
    點一公克）、玻璃球食器二個、注射針筒二支、斜口分裝一支。
三、案經台北縣政府警察局及台北市政府警察局信義分局報請台灣板橋地方法院檢察
    署檢察官偵查起訴。
    理  由
甲、被告辛○○部分：
一、訊據上訴人即被告辛○○矢口否認涉有右揭之犯行，辯稱：伊沒有販賣安非他命
    ，亦沒有提供安非他命給戊○○吸用云云。惟查：
（一）右揭事實一查獲如附表一所示之安非他命，被告辛○○供稱係向綽號「阿峰」
      之男子購得，而依附表一所示之分裝袋，數量多達四百六十五個，且亦查獲有
      電子秤一台，依該等證物以觀，顯已非單純供吸食安非他命之用，且參酌事實
      二被告辛○○販賣之事證（詳後述），堪認被告確有欲供販賣而向綽號「阿峰
      」之男子販入安非他命之行為。
（二）被告辛○○轉讓安非他命供戊○○使用等情，業據戊○○於偵查中供稱：「（
      問：安非他命何來？）我吸的是辛○○給我的。」（見偵字第一九二０一號卷
      第四三頁反面）。於原審亦供稱：「我有用過他（指被告辛○○）的安非他命
      幾次，都在八十九年九月間，被查獲那天，八十九年十月九日在賓館他有拿安
      非他命出來用，我自己拿來用他沒有反對。」（見原審卷第一０八頁）。
（三）被告辛○○販賣安非他命予庚○○及乙○○之情，分據證人庚○○於警訊中證
      稱：「（問：警方所在你身上查獲之兩包安非他命來源如何？）此兩包之安非
      他命是我於一星期前在右記查獲處，向辛○○以新台幣一千元向其購得。（其
      中一包是上次剩下）。」、「我在約一個月前，開始向其購買毒品，共向其購
      買六次安非他命，每次都向其購買新台幣一千元，共記（計）購買六包」、「
      我都是打其行動電話（0000000000）與他聯絡的。然後與其約好交
      易時間、地點，然後一手交錢一手交貨。完成交易。我們約的交易時間大部分
      都是在晚上」（見九十年度偵字第六二一五號偵查卷第二二頁）。另證人乙○○於警訊中證稱：「我毒品來源係向辛○○所購買，我前後共向辛○○購買過
      二次安非他命，每次購買乙包，價錢為新台幣一千元整」。（見同上卷第十六
      頁）。乙○○於原審審理中復證稱：「（問：你在警訊中說你跟辛○○買安非
      他命二次？）在九十年一、二月間，我打電話給辛○○跟他買安非他命二次，
      約在台北縣樹林市○○路的加油站附近交易，每次都只買一千元，一小包，當
      場現金交易。」、「我買安非他命都是跟辛○○交易。」（見原審卷第一０七
      頁）。
（四）且依被告辛○○租屋處查獲之如附表二扣案物品以觀，安非他命多達二公斤以
      上，數量龐大，並有電子磅秤、研磨器、分裝勺、封口機、分裝袋等供販賣所
      用之工具，已可佐證被告確有如證人所述之販賣安非他命犯行。又經檢察官函
      請法務部調查局對被告辛○○為測謊之鑑定，被告辛○○稱：(一)扣案之毒品係
      其所有；上述問題經測試無情緒波動之反應，研判未說謊。(二)其未販賣毒品予
      庚○○。上述問題經測試呈情緒波動之反應，研判有說謊。有該局九十年五月
      二十四日（九０）陸（三）字第九００三一一九五號鑑定通知書附卷可參（見
      偵字第一九二０一號卷第一一九頁），更可佐證扣案毒品確係被告辛○○所有
      ，且其有販賣毒品予庚○○之犯行甚明。
（五）被告辛○○與癸○○意圖販賣安非他命而合資購買大量安非他命之情，亦據證
      人癸○○原審審理中證稱：扣案之安非他命二大包（淨重二公斤）及安非他命
      五十二包（淨重一八一七點九公克），係伊與辛○○合資一百多萬元向「麗華
      姐」所購買，辛○○出資一、二十萬元，餘由伊出資，原是想要販賣，但還未
      販賣即為警查獲等語（見原審卷第一一一頁、第一一二頁）。並有上開安非他
      命扣案可資佐證。而上開扣案之白色粉末，經送鑑定結果係屬安非他命無訛，
      此有內政部警政署刑事警察局八十九年十二月十九日刑鑑字第一八六五九五號
      、九十年六月二十八日刑鑑字第五六七七二號鑑驗通知書各一件附卷可稽（見
      偵字第一九二０一號卷第一０三頁、第一二三頁）。而被告辛○○被查獲時附
      表二除安非他命外之分裝秤量工具，癸○○亦證稱係被告辛○○所有（見本院
      卷第一三六頁）；且其甘冒被科處刑罰重典之危險，而販賣安非他命，顯有營
      利之意圖。是被告辛○○販賣安非他命及轉讓安非他命之犯行均堪認定。至癸○○於本院審理時證稱無販賣意思（見本院卷第一四０頁），核情亦係因為自
      己涉販賣案件，為免自己亦遭受判處販賣罪刑而迴護被告辛○○之說詞，其翻
      異之證言，不足採信。
三、核被告辛○○所為，係犯毒品危害防制條例第四條第二項之販賣第二級毒品罪及
    同條例第八條第二項之轉讓第二級毒品罪。起訴書雖漏未記載同條例第八條第二
    項之轉讓第二級毒品罪，惟於起訴書犯罪事實內業已敘及被告辛○○轉讓安非他
    命予戊○○之事實，核情係漏引法條而已，關於轉讓部分，本院自應一併審理。
    另被告辛○○販賣安非他命予乙○○，及與癸○○共同意圖販賣安非他命而販入
    安非他命之行為，檢察官提起公訴時，起訴書固記載九十年度偵字第六二一五號
    ，但此部分事實內容起訴書卻未記載，惟被告此部分之犯行與起訴販賣事實，時
    間緊接，所犯罪名與構成要件均屬相同，顯係基於概括犯意反覆為之，具有連續
    犯之裁判上一罪之關係，為起訴效力所及，本院自應一併審理。被告辛○○持有
    毒品之低度行為，分別為販賣、轉讓毒品之高度行為所吸收，不另論罪。被告辛○○先後多次販賣安非他命之犯行，及先後多次轉讓安非他命之犯行，各係時間
    緊接，所犯罪名與構成要件均屬相同，顯各係基於概括犯意反覆為之，應依刑法
    第五十六條連續犯之規定各以一罪論，並加重其刑。被告辛○○所犯二罪，行為
    互異、罪名互殊，應分論併罰。
四、原審就被告辛○○部分據以論科，故非無見，惟查原判決就被告辛○○轉讓安非
    他命予戊○○之時間未詳予認定，且公訴意旨認辛○○尚與戊○○共同販賣第二
    級毒品安非他命，應屬不能證明其犯罪（詳後述五），原審未詳予究明認定，皆
    有未洽；另就供犯罪所用之物，毒品危害防制條例第十九條定有沒收之規定，原
    判決援引刑法第三十八條第一項第二款規定宣告沒收，亦有未合，自應由本院撤
    銷改判。爰審酌被告辛○○為販賣毒品圖利之犯罪動機、所用之手段、為販賣而
    販入持有之安非他命數量龐大、對社會治安所潛在之危險性重大，犯罪後飾詞狡
    辯否認犯行之態度等一切情狀，分別量處如主文第二項所示之刑，並定其應執行
    之刑。又如附表一所示之物，其中之安非他命係屬毒品，且屬被告辛○○供本件
    販賣犯罪所用之物，應依毒品危害防制條例第十八條第一項前段沒收銷燬之；其
    餘物品係被告辛○○所有，且供其犯罪所用之物，依毒品危害防制條例第十九條
    第一項宣告沒收。如附表二所示之物，其中之安非他命係屬毒品，且屬被告辛○○供本件販賣犯罪所用之物，或與癸○○供販賣所用，應依毒品危害防制條例第
    十八條第一項前段沒收銷燬之；其餘物品係被告辛○○所有，且分別供其犯罪所
    用或犯罪預備之物，依毒品危害防制條例第十九條宣告沒收。被告辛○○犯罪所
    得八千元（販賣予庚○○六次計六千元，販賣予乙○○二次計二千元）沒收之，
    如全部或一部不能沒收時，追徵其價額或以其財產抵償之。其餘扣案物品，或非
    本件被告所有之物，或與本件販賣、轉讓毒品犯罪無直接關係，爰不予宣告沒收
    ，應由檢察官另行處理。
五、公訴意旨略以：被告辛○○自八十九年九月初起，與戊○○共同基於意圖營利之
    概括犯意，販賣第二級毒品安非他命予不特定人，其方式為吸毒者撥打戊○○0
    000000000號行動電話，約定時間地點，戊○○再撥打辛○○所有00
    00000000號電話，取得毒品並依約交付與購買者後，戊○○再將取得之
    現金轉交與辛○○，戊○○每次交易可獲得一千元之酬勞，或由辛○○免費提供
    些許安非他命供戊○○施用。計自(一)八十九年九月中旬初，以一包零點四公克五
    百元，販賣予綽號「阿亮」之男子；(二)又於同年十月五日，以每包零點八公克一
    千元之價格售予「阿欽」、「阿進」之男子，另以二公克二千元之價格售予「阿
    坤」之男子。嗣於八十九年十月九日十五時三十分許，警方在台北縣板橋市○○
    街六十六號嘉緣汽車旅館前查獲辛○○，並自辛○○身上起出安非他命六包（毛
    重十九公克）、電子秤一台，分裝袋九十五個；再於同日十五時四十五分許，在
    嘉緣旅館二０七室內查獲戊○○，起出安非他命五包（毛重十三點八公克）、海
    洛因二包等物。因認被告辛○○此部份亦構成毒品危害防制條例第四條第二項販
    賣第二級毒品罪。惟查：被告辛○○堅詞否認有與被告戊○○共同販賣第二級毒
    品安非他命之情。而被告戊○○所供稱綽號「阿亮」、「阿欽」、「阿進」、「
    阿坤」等人均為年籍姓名不詳之人，均無從查證以資佐證共同被告戊○○警訊自
    白的真實性。此外，復查無其他積極證據可資證明被告辛○○有公訴人此部份所
    訴之犯行，因公證人認此部分與前開論罪部分有連續犯之裁判上一罪關係，爰不
    另為無罪之諭知。
乙、撤銷改判無罪部分：
一、公訴意旨略以：被告己○○意圖營利，基於概括犯意，連續於(一)八十九年八月
    初某日下午三時三十分許，在台北縣板橋市新海橋河堤下；(二)八十九年九月四日
    下午四時許，在台北縣板橋市○○○街某處；(三)八十九年十月七日十三時許，在
    台北縣板橋市○○路新東陽便利超商前，各以每二十公克新台幣一萬元之價格，
    販賣第二級毒品安非他命予辛○○牟利。其二人之交易方式為辛○○撥打己○○
    0000000000號行動電話，洽妥交易數量、時間及地點進行交易。己○○又於八十九年十月七日中午之交易中，無償轉讓第一級毒品海洛因二包（淨重
    零點二七公克）予辛○○施用。嗣辛○○於八十九年十月九日為警查獲後，供出
    毒品係向綽號阿峰之己○○購買，經檢察官指揮台北縣政府警察局循線查知上情
    。因認被告己○○涉有毒品危害防制條例第四條第二項之販賣第二級毒品罪嫌；
    及同條例第八條第一項轉讓第一級毒品罪嫌等情。被告戊○○自八十九年九月
    初起，與辛○○共同基於意圖營利之概括犯意，販賣第二級毒品安非他命予不特
    定人，其方式為吸毒者撥打戊○○0000000000號行動電話，約定時間
    地點，戊○○再撥打辛○○所有0000000000號電話，取得毒品並依約
    交付與購買者後，戊○○再將取得之現金轉交與辛○○，戊○○每次交易可獲得
    一千元之酬勞，或由辛○○免費提供些許安非他命供戊○○施用。計自(一)八十九
    年九月中旬初，以一包零點四公克五百元，販賣予綽號「阿亮」之男子；(二)又於
    同年十月五日，以每包零點八公克一千元之價格售予「阿欽」、「阿進」之男子
    ，另以二公克二千元之價格售予「阿坤」之男子。嗣於八十九年十月九日十五時
    三十分許，警方在台北縣板橋市○○街六十六號嘉緣汽車旅館前查獲辛○○，並
    自辛○○身上起出安非他命六包（毛重十九公克）、電子秤一台，分裝袋九十五
    個；再於同日十五時四十五分許，在嘉緣旅館二０七室內查獲戊○○，起出安非
    他命五包（毛重十三點八公克）、海洛因二包等物。因認被告戊○○涉有毒品危
    害防制條例第四條第二項之販賣第二級毒品罪嫌等情。
二、按刑事訴訟法第一百五十六條第二項規定：被告之自白，不得作為有罪判決之唯
    一證據，仍應調查其他必要之證據，以察其是否與事實相符。其立法意旨乃在防
    範被告自白之虛擬致與真實不符，故對自白在證據上之價值加以限制，明定須藉
    補強證據以擔保其真實性。又利用非共同被告之共犯之自白或其他不利於己之陳
    述，為認定被告犯罪之證據，不特與利用被告自己之自白作為其犯罪之證明同有
    自白虛偽性之危險，亦不免有嫁禍於被告而為虛偽供述之危險。故就刑事訴訟法
    第一百五十六條第二項之立法意旨觀之，非共同被告之共犯之自白或其他不利於
    己之陳述，固得作為認定被告犯罪之證據，但不得作為有罪判決之唯一證據，仍
    應調查其他必要之證據，以察其是否與事實相符，亦即仍須有補強證據以擔保該
    共犯自白之真實性，始得採為斷罪之依據，並非絕對可由法院自由判斷該共犯之
    自白或不利於己之陳述之證明力。若不為調查，而專憑此項供述據為被告犯罪事
    實之認定，即與上開規定有違。矧修正前肅清煙毒條例第十三條規定：犯第五條
    第一項至第三項、第七條第一項至第三項、第八條、第九條第一項、第二項、第
    七項或第十條第一項、第二項之罪，供出煙毒來源，因而破獲者，得減輕其刑。
    則販賣、施用或持有毒品之人，如供出毒品之來源因而破獲者，既得藉以邀求寬
    典減輕其刑，為擔保其所為不利於對向共犯之陳述之真實性，尤應有足以令人確
    信其陳述為真實之補強證據。又上開所謂共犯，包括任意共犯及必要共犯（含對
    向犯罪之共犯）；所謂補強證據，則指除該自白或不利於己之陳述本身之外，其
    他足以證明自白之犯罪事實確具有相當程度真實性之證據而言，雖所補強者，非
    以事實之全部為必要，但亦須因補強證據與自白之相互利用，足使犯罪事實獲得
    確信者，始足當之（最高法院九十年度台上字第三號判決參照）。
三、檢察官起訴認定被告己○○、戊○○犯罪無非以：(一)被告己○○部分：被告己○○如何販賣及轉讓毒品與辛○○，業據辛○○於警訊（八十九年十一月二日）及
    偵查中（八十九年十月二十五日訊問筆錄【八十九年度偵字第一九二０一號卷】
    、八十九年十一月三十日訊問筆錄【八十九年度偵字第二０六七九號卷】）供述
    甚詳，並有如公訴意旨之毒品扣案足佐，被告所辯顯不足採，其犯嫌堪以認定
    。(二)被告戊○○部分：被告戊○○如何為被告辛○○共同販賣安非他命，並獲取
    報酬等情，業據被告戊○○於查獲當日之警訊中供述明確，而公訴意旨扣案之
    毒品，其中自戊○○身上扣得之毒品安非他命五包，據被告辛○○供稱亦是己○○所寄放，而被告辛○○以二十公克一萬元（即每公克五百元）之代價購入安非
    他命後，再以每零點八公克一千元價格出售與不特定人，顯然有所利得為其論據
    。
四、訊據被告己○○、戊○○二人均堅決否認有販賣第二級毒品安非他命犯行，被告
    己○○並否認有轉讓第一級毒品犯行；被告己○○辯稱：伊沒有販賣安非他命給
    辛○○，伊小名叫阿賢，不叫「阿峰」，辛○○在臺北看守所羈押時，曾透過雜
    役交給伊一張字條，說他為了能夠交保出去，就將伊與「阿峰」混為一談。伊是
    好幾個人合夥向人家購買，伊和黃耀德各出五千，辛○○和另一個人合出一萬元
    ，向「阿峰」買的，買過三次，伊實際沒有賣安非他命；且未曾轉讓海洛因於辛○○等語。被告戊○○辯稱：伊沒有為辛○○販賣安非他命，警訊筆錄是伊隨便
    亂編的，一方面給警察一個交代，一方面看能不能趕快移送檢察署獲得交保，因
    伊當時藥癮快發作了。且伊當時六、七天沒睡覺，是在意識不清下所言等語。
五、經查：
（一）就被告己○○部分：被告辛○○雖於警訊及偵查中稱被告己○○販賣安非他命
      予伊，並贈送海洛因云云。惟辛○○於原審及本院改稱：伊並非向被告己○○
      購買，伊係跟「阿峰」買的，伊與被告己○○向「阿峰」合買三次毒品；且己○○未贈送海洛因於伊云云。被告辛○○前後供述不一，彼此矛盾，且無其他
      佐證可證明是否有此事實，辛○○所述非無可疑。又證人即己○○女友壬○○
      於本院到庭證稱：被告己○○綽號為「阿賢」，並非「阿峰」，且被告己○○
      曾請伊開車載伊到樹林交一萬元給辛○○，被告己○○不可能有那麼多的錢去
      買毒品等語（見本院卷第一五三頁、第一五四頁）。證人丁○○於本院亦證稱
      ：伊在移送台北監獄時，因為聽到己○○與他人在說辛○○寫字條之事，有看
      到被告己○○拿出紙條出來，伊以前也確實有聽過有人為了要脫罪而誣陷他人
      ，然後再寫字條向被誣陷的人道歉等語（見本院卷第一九三頁）。且另被告辛○○巷在本案中被警員扣案之毒品安非他命及販賣工具甚夥，被告己○○則無
      毒品安非他命或販賣工具為警查獲扣案，依經驗法則，被告己○○應無販賣毒
      品於辛○○之可能。可認被告己○○前開所辯伊綽號係阿賢，非「阿峰」，辛○○寫給伊字條等事並非全無憑據。又被告己○○在無預警之狀況下被查獲，
      若其真有販賣安非他命之情，應會擁有相當之安非他命及分裝器以及磅秤等販
      賣證物，但被告己○○被逮捕時並未扣得任何安非他命及分裝器或磅秤等販賣
      證物。綜上，僅憑共犯辛○○前後不一之供述，尚難認被告己○○有公訴人所
      訴之販賣第二級毒品安非他命及轉讓第一級毒品海洛因予辛○○之犯行。此外
      ，復查無其他積極證據足資證明被告己○○有公訴人所訴之犯行，自不能證明
      被告己○○犯罪。
（二）就被告戊○○部分：被告戊○○所供稱綽號「阿亮」、「阿欽」、「阿進」、
      「阿坤」等人均為年籍姓名不詳之人，被告戊○○辯稱因警訊時毒癮發作難熬
      乃向警語虛構上開情節，且上開人員，均無從查證以資佐證被告警訊自白的真
      實性。又共犯辛○○均堅詞否認有與被告戊○○共同販賣第二級毒品安非他命
      之情。且扣案之安非他命五包，總淨重十二點六八公克，數量並不多，被告戊○○本身又有吸用毒品之紀錄，該扣案證物僅能佐證被告戊○○確有吸用毒品
      ，尚難憑此認定被告戊○○有販賣第二級毒品安非他命之犯行。此外，復查無
      其他積極證據可資證明被告戊○○有公訴人所訴之犯行，自不能證明被告戊○○犯罪。
六、原審不察而為被告己○○、戊○○有罪之判決，均尚有未洽，被告己○○、戊○○上訴指摘原判決不當為有理由，應由本院撤銷改判，改諭知被告己○○、戊○○無罪之判決。
據上論斷，應依刑事訴訟法第三百六十九條第一項前段、第三百六十四條、第三百零
一條第一項前段，第二百九十九條第一項前段、毒品危害防制條例第四條第二項、第
八條第二項、第十八條第一項前段、第十九條第一項、刑法第十一條前段、第五十六
條、第五十一條第五款，判決如主文。
本案經檢察官朱兆民到庭執行職務。
中      華      民      國    九十二    年      七      月     十五     日
                              臺灣高等法院刑事第八庭
                                  審判長法  官  陳  祐  治
                                        法  官  楊  炳  禎
                                        法  官  王  炳  梁
右正本證明與原本無異。
如不服本判決，應於收受送達後十日內向本院提出上訴書狀，其未敘述上訴之理由者並
得於提起上訴後十日內向本院補提理由書（均須按他造當事人之人數附繕本）。
被告己○○、戊○○二人不得上訴。
                                        書記官  潘  大  鵬
中      華      民      國    九十二    年      七    月      十五        日
附表一：
┌───┬─────────┬────────┬────┬───────┐
│編  號│扣案物品名稱      │    數    量    │所有人  │  備      註  │
│      │                  │                │        │              │
├───┼─────────┼────────┼────┼───────┤
│一    │安非他命六包      │總淨重十六點六三│辛○○  │供販賣用      │
│      │                  │公克、驗餘淨重十│        │              │
│      │                  │六點五一公克    │        │              │
├───┼─────────┼────────┼────┼───────┤
│二    │電子秤            │一台            │辛○○  │供犯罪所用之物│
│      │                  │                │        │              │
├───┼─────────┼────────┼────┼───────┤
│三    │分裝袋            │九十六個（起訴書│辛○○  │供犯罪所用之物│
│      │                  │載為九十五個）  │        │              │
├───┼─────────┼────────┼────┼───────┤
│四    │安非他命五包      │總淨重十二點六八│所有人：│供販賣用      │
│      │                  │公克、驗餘淨重十│辛○○  │              │
│      │                  │二點五八公克    │持有人：│              │
│      │                  │                │戊○○  │              │
├───┼─────────┼────────┼────┼───────┤
│五    │分裝袋一大袋      │大袋一七七個    │所有人：│供犯罪所用之物│
│      │                  │小袋一九二個    │辛○○  │              │
│      │                  │                │持有人：│              │
│      │                  │                │戊○○  │              │
└───┴─────────┴────────┴────┴───────┘
附表二：
┌───┬─────────┬────────┬────┬───────┐
│編  號│扣案物品名稱      │    數    量    │所有人  │  備      註  │
│      │                  │                │        │              │
├───┼─────────┼────────┼────┼───────┤
│一    │安非他命二包      │淨重二公斤      │癸○○  │供販賣之用    │
│      │                  │                │辛○○  │              │
├───┼─────────┼────────┼────┼───────┤
│二    │安非他命五十二包  │淨重一八一七點九│癸○○  │供販賣之用    │
│      │                  │公克            │辛○○  │              │
├───┼─────────┼────────┼────┼───────┤
│三    │安非他命三包      │淨重四０點二公克│辛○○  │供販賣之用    │
├───┼─────────┼────────┼────┼───────┤
│四    │電子磅秤          │一台            │"       │供犯罪所用之物│
├───┼─────────┼────────┼────┼───────┤
│五    │研磨器            │一組            │"       │供犯罪所用之物│
├───┼─────────┼────────┼────┼───────┤
│六    │分裝            │二支            │"       │供犯罪所用之物│
├───┼─────────┼────────┼────┼───────┤
│七    │安非他命三包      │淨重一三七點三公│"       │供販賣之用    │
│      │                  │克              │        │              │
├───┼─────────┼────────┼────┼───────┤
│八    │安非他命三包      │淨重七五點二公克│"       │供販賣之用    │
├───┼─────────┼────────┼────┼───────┤
│九    │封口機            │一台            │"       │供犯罪所用之物│
├───┼─────────┼────────┼────┼───────┤
│十    │安非他命二包      │淨重十點四公克  │"       │供販賣之用    │
├───┼─────────┼────────┼────┼───────┤
│十一  │分裝夾鏈袋        │三十八個        │"       │供犯罪所用之物│
├───┼─────────┼────────┼────┼───────┤
│十二  │斜口分裝        │一支            │"       │供犯罪所用之物│
├───┼─────────┼────────┼────┼───────┤
│十三  │分裝袋            │大袋八七三個    │        │供犯罪所用之物│
│      │                  │中袋六七個      │"       │              │
│      │                  │小袋一九０個    │        │              │
│      │                  │共一千一百三十個│        │              │
└───┴─────────┴────────┴────┴───────┘
附錄本案論罪科刑法條全文：
毒品危害防制條例第四條：
製造、運輸、販賣第一級毒品者，處死刑或無期徒刑；處無期徒刑者，得併科新台幣
一千萬元以下罰金。
製造、運輸、販賣第二級毒品者，處無期徒刑或七年以上有期徒刑，得併科新台幣七
百萬元以下罰金。
製造、運輸、販賣第三級毒品者，處五年以上有期徒刑，得併科新台幣五百萬元以下
罰金。
製造、運輸、販賣專供製造或施用毒品之器具者，處一年以上七年以下有期徒刑，得
併科新台幣一百萬元以下罰金。
前四項之未遂犯罰之。
毒品危害防制條例第八條：
轉讓第一級毒品者，處一年以上七年以下有期徒刑，得併科新台幣一百萬元以下罰金
。
轉讓第二級毒品者，處六月以上五年以下有期徒刑，得併科新台幣七十萬元以下罰金
。
轉讓第三級毒品者，處三年以下有期徒刑，得併科新台幣三十萬元以下罰金。
前三項之未遂犯罰之。


司法院資訊處製作；財團法人民間司法改革基金會備份。
